臺灣宜蘭地方法院刑事判決　　　　　　　 96年度訴字第290號
公　訴　人　臺灣宜蘭地方法院檢察署檢察官
被　　　告　甲○○
上列被告因毒品危害防制條例案件，經檢察官提起公訴（96年度
毒偵字第548號）及移送併辦（96年度毒偵字第749號），經本院
合議庭裁定由受命法官改依簡式審判程序後，聲請改依協商程序
而為判決，本院判決如下：
    主  文
甲○○施用第一級毒品，累犯，處有期徒玖月。扣案之海洛因壹
包（淨重零點捌陸公克，空包裝重零點貳零公克）沒收銷燬之。
    事  實
一、甲○○前因施用毒品案件，經送觀察、勒戒後，認無繼續施
    用毒品傾向，經臺灣宜蘭地方法院檢察署檢察官於民國88年
    2月4日以87年度偵字第3504號為不起訴處分確定。復因施用
    毒品案件，送觀察、勒戒後，認有繼續施用毒品傾向，令入
    戒治處所施以強制戒治1年，於89年10月23日強制戒治執行
    完畢，經同署檢察官以89年度戒毒偵字第52號為不起訴處分
    在案。再因施用毒品案件，令入戒治處所施以強制戒治1年
    ，於92年9月17日強制戒治執行完畢；刑罰追訴部分，則經
    本院於91年9月30日以91年度羅簡字第161號判處有期徒刑4
    月確定。又因施用毒品案件，分別經本院以94年度訴字第28
    7號、95年度易字第195號各依序判處應執行有期徒刑10月、
    6月確定，經接續執行後，於95年10月7日執行完畢。詎仍不
    思戒除毒癮，明知海洛因為毒品危害防制條例第2條第2項第
    1款所規定之第一級毒品，不得擅自施用，竟仍於上開強制
    戒治執行完畢釋放後5年內，於96年5月14日某時許，在宜蘭
    縣五結鄉○○路105號住處，以將海洛因放於香菸內點燃施
    用第一級毒品海洛因1次。嗣於同年月15日凌晨0時30分許，
    在宜蘭縣羅東鎮○○路134號前，為警查獲，並扣得海洛因
    1包（淨重0.86公克，空包裝重0.20公克），經採集甲○○
    尿液檢驗，呈海洛因代謝物嗎啡陽性反應。
二、案經宜蘭縣警察局羅東分局報告臺灣宜蘭地方法院檢察署檢
    察官偵查起訴。
    理  由
一、本件被告所涉犯者為毒品危害防制條例第10條第1項之施用
    第一級毒品罪，其法定刑為「六月以上，五年以下有期徒刑
    」，非屬死刑、無期徒刑、最輕本刑為3年以上有期徒刑之
    罪或高等法院管轄第一審案件。本院行審理程序中，被告就
    被訴事實為有罪之陳述（本院卷第25頁），經告知被告簡式
    審判程序之旨，並聽取檢察官及被告之意見後，本院爰依刑
    事訴訟法第273條之1第1項裁定（本院卷第27頁）由受命法
    官獨任進行簡式審判程序。因此，本件簡式審判程序之證據
    調查依刑事訴訟法第273條之2規定不受同法第159條第1項、
    第161條之2、第161條之3、第163條之1及第164條至第170
    條規定之限制。此外，本件於本院裁定進行簡式審判程序後
    ，檢察官請求就被告願受科刑之範圍於審判外進行協議，經
    本院同意且指定公設辯護人黃之中協助進行協商，而由檢察
    官聲請本院改依協商程序而為判決，均合先敘明。
二、證據：
（一）宜蘭縣警察局羅東分局查獲毒品案件犯嫌尿液採取送驗姓
      名、編號對照表（被告甲○○尿液編號：警羅偵字第0963
      102764號）1紙。
（二）慈濟大學濫用藥物檢驗中心檢驗總表（委驗機構羅東分局
      編號：0000000000號）1紙。
（三）扣有海洛因1包。
（四）法務部調查局96年6月17日調科壹字第09623051150號鑑定
      書。
（五）臺灣高等法院被告前案紀錄表。
三、協商內容：
　　本件經檢察官與被告於審判外達成協商之合意，且被告已認
  　罪，其合意內容為：「一、被告就其所犯刑法毒品危害防制
    條例第10條第1項之施用第一級毒品罪，願受有期徒刑九月
    之宣告。」經查，上開協商合意並無刑事訴訟法第455條之4
    第1項所列情形之一，檢察官聲請改依協商程序而為判決，
    本院爰不經言詞辯論，於協商合意範圍內為協商判決，合先
    敘明。
四、適用之法條：
　　刑事訴訟法第273條之1第1項、第299條第1項前段、第455條
    之2第1項、第455條之4第2項、第455條之5第1項、第455條
    之8，毒品危害防制條例第10條第1項、第18條第1項前段，
    刑法11條前段、第47條第1項。
五、依刑事訴訟法第455條之10，本件除有同法第455條之4第1項
    第1款「有前條第二項之撤銷合意或撤回協商聲請者」、第
    2款「被告協商之意思非出於自由意志者」、第4款「被告所
    犯之罪非第四百五十五條之二第一項所定得以聲請協商判決
    者」、第6款「被告有其他較重之裁判上一罪之犯罪事實者
    」、第7款「法院認應諭知免刑或免訴、不受理者」所定情
    形之一，或協商判決違反同條第二項「除有前項所定情形之
    一者外，法院應不經言詞辯論，於協商合意範圍內為判決。
    法院為協商判決所科之刑，以宣告緩刑、二年以下有期徒刑
    、拘役或罰金為限之規定者」，不得上訴。
六、如有刑事訴訟法第455條之10所定得提起上訴之情事，且不
    服本判決者，應於收受判決送達後10日內向本院提出上訴狀
    （須附繕本），上訴於臺灣高等法院。
七、併案意旨以被告於96年7月5日22時42分許為警採尿時，回溯
    26小時內之某時，在不詳地點，以不詳方式施用第一級毒品
    海洛因1次。嗣於96年7月5日20時50分許，為警在其宜蘭縣
    五結鄉○○路105號住處查獲，經採集其尿液送驗結果，海
    洛因代謝物嗎啡、可待因等呈陽性反應。因認被告涉犯毒品
    危害防制條例案件第10條第1項之罪嫌，而此部分與起訴部
    分具有集合犯之關係，屬於包括一罪等語。惟按刑法之「集
    合犯」係指犯罪構成要件之行為，依其本質、犯罪目的或社
    會常態觀之，常具有反覆、繼續為之之特性，此等反覆實行
    之行為，於自然意義上雖係數行為，但依社會通念，法律上
    應僅為一總括之評價，法律乃將之規定為一獨立之犯罪類型
    ，而為包括一罪。故犯罪是否包括一罪之集合犯，客觀上，
    應斟酌其法律規定文字之本來意涵、實現該犯罪目的之必要
    手段、社會生活經驗中該犯罪實行常態及社會通念等；主觀
    上，則視其是否出於行為人之一次決意，並秉持刑罰公平之
    原則，加以判斷。查移送併辦意旨所載被告於96年7月5日22
    時42分某時許為警採尿時，回溯26小時內之某時許施用海洛
    因之犯行，與本案起訴部分之施用海洛因之犯行，已逾1月
    半，且被告除於上開事實欄及移送併辦意旨所載時、地有施
    用上述毒品外，並無積極證據足以證明被告於上開各次查獲
    時間內另有密集、反覆多次施用海洛因之行為，顯難認與前
    述集合犯之類型相符，自難認以評價一罪為適當，自不得認
    僅成立一罪。是併辦部分非本案起訴效力所及，本院無從合
    一審判，應退由檢察官偵辦，附此說明。
本案經檢察官賴慶祥到庭執行職務。
中　　華　　民　　國　　96　　年　　10　　月　　16　　日
                  刑事第二庭  法　官　張育彰
以上正本證明與原本無異。
                              書記官  林慶生
中　　華　　民　　國　　96　　年　　10　　月　　17　　日
附錄本判決論罪之法條全文：
毒品危害防制條例第10條第1項
施用第一級毒品者，處6月以上5年以下有期徒刑。
